【裁判字號】    92,訴,582
【裁判日期】    920313
【裁判案由】    毒品危害防制條例
【裁判全文】
臺灣臺中地方法院刑事判決                          九十二年度訴字第五八二號
    公  訴  人  台灣台中地方法院檢察署檢察官
    被      告  甲○○
右列被告因毒品危害防制條例案件，經檢察官提起公訴（九十一年度毒偵字第三三六
０號），本院判決如左：
    主  文
本件免訴。
    理  由
一、公訴意旨略以：被告甲○○前因施用毒品案件，經強制戒治期滿，由臺灣臺中地
    方法院於民國八十九年四月九日，以八十七年度訴字第五八○號判決免刑確定。
    詎被告不知悔改，復自九十一年七月中旬某日起至同年九月十一日二十一時四十
    分許，連續在其台中縣霧峰鄉○○村○○鄰○○路八六○巷一五號住處，施用第
    一級毒品海洛因，嗣為警於九十一年九月十二日十七時二十分許，在台中縣東興
    路與大墩十九街口查獲。因認被告涉犯違反毒品危害防制條例第十條第一項之施
    用第一級毒品罪嫌等語。
二、按案件曾經判決確定者，應諭知免訴之判決，並得不經言詞辯論為之，刑事訴訟
    法第三百零二條第一款、第三百零七條，分別定有明文。又訴訟上所謂一事不再
    理之原則，關於實質上一罪或裁判上一罪，亦均有其適用，最高法院六十年台非
    字第七七號著有判例，可資參照。
三、訊據被告對於公訴人起訴之右揭犯罪供承不諱，惟辯稱：本件前案已宣判確定了
    等語。經查，公訴人所指右揭犯罪事實雖據被告甲○○於本院審理時坦承不諱，
    且被告為警採集之尿液經送檢驗結果，確呈嗎啡陽性反應，亦有台中市衛生局檢
    驗尿水報告書附卷可稽，其施用毒品之犯行，自堪予認定；然，被告前基於概括
    之犯意，自九十一年十一月中旬某日起至同年月二十五日二十一時三十分許為警
    採尿前九十六小時內之某時止，連續在其住處即臺中縣霧峰鄉○○村○○路八六
    ０巷十五號等處，將海洛因摻在水中以針筒注射之方式，連續施用第一級毒品海
    洛因多次。嗣於九十一年十一月二十五日十九時許，為警在上開住處查獲，且扣
    得其所有供施用第一級毒品海洛因之注射針筒五支、海洛因殘渣夾鏈袋六個，並
    對其採尿送驗，得知上情等情，業經臺灣臺中地方法院檢察署檢察官於九十一年
    十二月二十二日以九十一年度毒偵字第三七０四號提起公訴，復經本院於九十二
    年一月廿九日以九十二年度訴字第二五七號判處有期徒刑一年，並經確定，業據
    本院調取前揭刑事卷宗查明屬實，並有該案之起訴書、刑事判決書及本院九十二
    年三月五日中院嘉刑宙九二訴二五七字第一八五四三號函各一份在卷可按，再參
    以本件被告施用毒品海洛因之方式與前揭確定判決相同，及施用時間相近，可見
    被告自九十一年七月中旬起，即施打毒品海洛因不輟，尚無任何足以中斷被告施
    用毒品犯意之事由發生，是被告前揭被訴之犯罪事實，與前經判決確定之犯罪事
    實，因其時間緊接，手法相同，且均係觸犯犯罪構成要件相同之罪名，顯係基於
    概括之犯意反覆為之，為連續犯，應依刑法第五十六條論以一罪，其一部分犯罪
    事實既曾經判決確定，其效力自及於全部，被告所辯應堪採信，依照首開說明，
    本案與前開案件有裁判上一罪之關係，自為前案確定判決效力所及，依上開說明
    ，爰不經言詞辯論，諭知免訴之判決。
四、據上論斷，應依刑事訴訟法第三百零二條第一款、第三百零七條，判決如主文。
中       華        民      國    九十二    年    三    月      十三     日
                                    臺灣臺中地方法院刑事第三庭
                                         法  官  吳  進  發
右正本證明與原本無異。
如不服本判決，應於判決送達後十日內向本院提出上訴狀，上訴於臺灣高等法院臺中
分院( 須附繕本 )。
                                          書記官
中       華        民      國    九十二    年    三    月      十三     日


司法院資訊處製作；財團法人民間司法改革基金會備份。
